臺灣高等法院高雄分院刑事判決
111年度上訴字第354號
上  訴  人  
即  被  告  陳明鐃


選任辯護人  鄭鈞懋法律扶助律師
上  訴  人  
即  被  告  邱于慈



上列上訴人即被告等因違反毒品危害防制條例案件，不服臺灣屏
東地方法院109年度訴字第714號，中華民國111年3月4日第一審
判決（起訴案號：臺灣屏東地方檢察署109年度偵字第6972號、1
09年度偵字第6973號、109年度偵字第8147號、109年度偵字第84
32號），提起上訴，本院判決如下：
    主  文
原判決關於陳明鐃宣告刑及定執行刑部分；邱于慈宣告刑部分，
均撤銷。
陳明鐃犯如附表一編號一至九所示之罪，各處如附表一編號一至
九本院主文欄所示之刑。應執行有期徒刑拾貳年。
邱于慈犯轉讓第一級毒品罪，累犯，處有期徒刑壹年壹月。
    理  由
一、刑事訴訟法第348 條規定：（第1 項）上訴得對於判決之一
    部為之。（第2 項）對於判決之一部上訴者，其有關係之部
    分，視為亦已上訴。但有關係之部分為無罪、免訴或不受理
    者，不在此限。（第3 項）上訴得明示僅就判決之刑、沒收
    或保安處分一部為之。由於被告陳明鐃已於本院審理程序中
    言明：僅針對量刑、定執行刑部分上訴等語；被告邱于慈已
    於本院審理程序中言明：僅針對量刑部分上訴等語（詳本院
    卷第239頁）。且參酌前開條文之立法理由：「為尊重當事
    人設定攻防之範圍，並減輕上訴審審理之負擔，容許上訴權
    人僅針對刑、沒收或保安處分一部提起上訴，其未表明上訴
    之認定犯罪事實部分，則不在第二審之審判範圍。如為數罪
    併罰之案件，亦得僅針對各罪之刑、沒收、保安處分或對併
    罰所定之應執行刑、沒收、保安處分，提起上訴，其效力不
    及於原審所認定之各犯罪事實，此部分犯罪事實不在上訴審
    審判範圍」。因此，本件被告陳明鐃上訴範圍只限於原審判
    決之量刑、定執行刑部分；本件被告邱于慈上訴範圍只限於
    原審判決之量刑部分，至於原審判決其他部分，則非本院審
    理範圍。又因被告陳明鐃上訴範圍只限於原審判決之量刑、
    定執行刑部分；被告邱于慈上訴範圍只限於原審判決之量刑
    部分，故本院僅能以原審判決所認定之犯罪事實及就各罪所
    為之宣告刑為基礎，審查原審量刑或定應執行刑所裁量審酌
    之事項，是否妥適，先予說明。
二、原審判決認定之犯罪事實、罪名部分：
　　原審經審理後，㈠認定被告陳明鐃明知海洛因、甲基安非他
    命分別係毒品危害防制條例第2條第2項第1款、第2款所列之
    第一級、第二級毒品，依法均不得販賣、持有，竟⑴基於販
    賣第一級毒品海洛因以營利之犯意，於附表一編號1至6所示
    時、地，以附表一編號1至6所示方式，販賣海洛因予附表一
    編號1至6所示對象。⑵基於販賣第二級毒品甲基安非他命以
    營利之犯意，於附表一編號7至9所示時、地，以附表一編號
    7至9所示方式，販賣甲基安非他命予附表一編號7至9所示對
    象等事實。因而認為附表一編號1至6部分，被告陳明鐃均係
    犯修正前毒品危害防制條例第4條第1項之販賣第一級毒品罪
    ；就附表一編號7至9部分，被告陳明鐃均係犯修正前毒品危
    害防制條例第4條第2項之販賣第二級毒品罪。㈡認定被告邱
    于慈明知海洛因係毒品危害防制條例第2條第2項第1款所列
    之第一級毒品，依法不得轉讓、持有，竟基於轉讓第一級毒
    品海洛因之犯意，於民國109年7月17日上午10時34分前之某
    時許，以其持用之ASUS廠牌行動電話搭配門號0000000000號
    SIM卡與陳祈廷聯繫轉讓海洛因事宜後，於109年7月17日上
    午10時34分許，在其所駕駛、暫停在屏東縣○○市○○路○○○路○
    ○路○○○○號碼00-0000號自小客車內，無償轉讓摻有葡萄糖粉
    之海洛因供陳祈廷施用1次（無證據證明該次轉讓之海洛因
    淨重有5公克以上）等事實。因而認為被告邱于慈係犯毒品
    危害防制條例第8條第1項之轉讓第一級毒品罪。
三、原審量刑、定執行刑及其所裁量審酌之事項：
　　原審經審理後，㈠就累犯部分：⑴認為被告陳明鐃前因施用毒
    品案件，經臺灣高雄地方法院以103年度審訴字第1569號判
    決判處有期徒刑10月確定（下稱甲案，執行期間自104年6月
    16日至105年4月15日）。又因施用毒品案件，分別經臺灣高
    雄地方法院以104年度審訴字第609號判決判處有期徒刑7月
    、5月確定；經臺灣屏東地方法院以104年度審訴字第408號
    判決判處有期徒刑8月、6月確定，嗣上開4罪經臺灣屏東地
    方法院以105年度聲字第125號裁定應執行有期徒刑2年，並
    經臺灣高等法院高雄分院以105年度抗字第73號駁回抗告而
    確定（下稱乙案，執行期間自105年4月16日至107年4月15日
    ）。前開甲、乙二案接續執行，於106年5月4日縮短刑期假
    釋出監時，甲案已於105年4月15日執行完畢等情，有臺灣高
    等法院被告前案紀錄表可參。被告陳明鐃於徒刑執行完畢後
    ，5年內故意再犯本件有期徒刑以上之各罪，俱為累犯，審
    酌被告陳明鐃前所犯施用毒品與其本案所犯販賣毒品均屬同
    一罪質之違反毒品危害防制條例案件，其於前案執行完畢後
    ，再犯本件販賣第一、二級毒品罪，足見其對毒品危害防制
    條例相關禁絕毒品刑罰之反應力確屬薄弱、法敵對惡性自然
    較高，爰就被告陳明鐃所犯上開各罪，除所犯販賣第一級毒
    品罪法定本刑為死刑、無期徒刑部分及販賣第二級毒品法定
    本刑為無期徒刑部分依法不得加重外，其餘俱應依刑法第47
    條第1項之規定加重其刑。⑵認為被告邱于慈前因施用毒品案
    件，分經臺灣臺南地方法院以104年度審訴字第272號判決判
    處有期徒刑8月；以104年度審訴字第210號判決判處有期徒
    刑6月、6月；以104年度審簡字第158號判決判處有期徒刑6
    月；以104年度審簡字第366號判決判處有期徒刑6月、3月，
    均經確定，嗣前開6罪刑經同院以105年度聲字第183號裁定
    應執行有期徒刑2年6月確定（下稱甲案）。又因施用毒品案
    件，經臺灣高雄地方法院以105年度審訴字第118號判決判處
    有期徒刑7月確定（下稱乙案）。甲乙二案接續執行，於106
    年6月29日縮短刑期假釋出監，至107年11月30日保護管束期
    滿止，因未撤銷假釋銷，所處有期徒刑視為執行完畢等情，
    有前開前案紀錄表可參。其受有期徒刑執行完畢，於5年以
    內故意再犯本件有期徒刑以上之罪，為累犯，審酌被告邱于
    慈前所犯施用毒品與其本案所犯轉讓毒品均屬同一罪質之違
    反毒品危害防制條例案件，其於前案執行完畢後，再犯本件
    轉讓第一級毒品罪，足見其對毒品危害防制條例相關禁絕毒
    品刑罰之反應力確屬薄弱、法敵對惡性自然較高，爰依刑法
    第47條第1項之規定，加重其刑。㈡就修正前毒品危害防制條
    例第17條第2項部分：認為如附表一編號1至6所示犯行，業
    據被告陳明鐃於偵查及原審審理中均自白犯罪，爰均依修正
    前毒品危害防制條例第17條第2項之規定，減輕其刑，並先
    加（除法定刑為死刑、無期徒刑部分依法不得加重外）後減
    之。㈢就毒品危害防制條例第17條第1項部分：⑴認為被告陳
    明鐃雖曾供述毒品來源係塗阿明，然警方並未移送被告塗阿
    明販毒毒品予被告陳明鐃之犯行，檢察官亦未起訴，且復無
    其他諸如通訊監察譯文等之補強證據可資佐證，尚難認此部
    分業已因被告陳明鐃供出毒品來源，因而查獲其他正犯或共
    犯，而有毒品危害防制條例第17條第1項減輕其刑規定之適
    用。⑵認為偵查犯罪機關未因被告邱于慈之供述而查獲毒品
    來源，被告邱于慈應無毒品危害防制條例第17條第1項規定
    之適用。㈣刑法第59條部分：如附表一編號1至6部分，被告
    陳明鐃販賣第一級毒品之對象僅3人，次數僅6次，數量在0.
    1公克至3.75公克不等、金額在1,000元至24,000元不等，顯
    見其並非囤貨販賣之專業或大盤賣家，其藉此所獲致之利益
    實難與專業盤商、毒梟販毒規模相提並論，是就被告陳明鐃
    所犯上開販賣第一級毒品之犯行，縱其得依修正前毒品危害
    防制條例第17條第2項減輕其刑後，猶嫌過重，仍屬情輕法
    重，顯有可堪憫恕之處，爰依刑法第59條規定，就被告陳明
    鐃所犯如附表一編號1至6所示販賣第一級毒品犯行，均酌量
    減輕其刑，並依法先加（除法定刑為死刑、無期徒刑部分依
    法不得加重外）後遞減之。至被告陳明鐃所犯如附表一編號
    7至9所示販賣第二級毒品犯行，倘量處法定最低刑度即有期
    徒刑7年，實無任何足以引起一般人同情、顯可憫恕之處，
    尚難謂有情輕法重情形，自無依刑法第59條規定減輕其刑之
    餘地。㈤以行為人之責任為基礎，審酌被告2人均應深知毒品
    戕害國民身心健康及社會秩序甚鉅，被告陳明鐃竟為謀一己
    私利，進而基於營利之目的，販賣第一、二級毒品予他人，
    被告邱于慈則轉讓第一級毒品予他人施用，所為均足以助長
    毒品氾濫，戕害國民身心健康，並考量被告陳明鐃於犯後坦
    承犯行，而被告邱于慈否認犯行之態度，兼衡被告2人之前
    科素行（構成累犯部分均不予重複評價）、被告陳明鐃販賣
    毒品之種類、對象、次數、金額、犯罪所生之危害、被告邱
    于慈轉讓毒品之種類、對象、次數、犯罪所生之危害等一切
    情狀，分別量處被告陳明鐃如附表一所示原審主文欄所示之
    刑；量處被告邱于慈有期徒刑1年6月。再綜合考量整體犯罪
    非難評價、罪數所反映被告之人格特性與犯罪傾向、數罪對
    法益侵害之加重效應及刑罰之內部界限，就被告陳明鐃定應
    執行有期徒刑15年。
四、關於累犯部分：　　
　　原審審酌前開三之㈠所示情事，認為被告2人對於禁絕毒品刑
    罰之反應力確屬薄弱、法敵對惡性自然較高，均依刑法第47
    條第1 項規定，就死刑、無期徒刑以外之法定刑部分，對被
    告2人加重其刑，尚無違誤。　
五、關於修正前毒品危害防制條例第17條第2項部分：　　
　　原審認為如附表一編號1至6所示犯行，業據被告陳明鐃於偵
    查及原審審理中均自白犯罪，故均依修正前毒品危害防制條
    例第17條第2項之規定，減輕其刑，並無違誤。
六、關於毒品危害防制條例第17條第1項部分：
　　經本院再次函詢本件是否因被告2人之供述而查獲毒品來源
    後，承辦員警表示本件並未因被告2人之供述而查獲毒品來
    源或其他正犯或共犯等情，有職務報告在卷可參（詳本院眷
    第227頁以下）。因此，原審參酌前開三之㈢所示事項，認為
    被告2人均無毒品危害防制條例第17條第1項規定之適用，亦
    無違誤。
七、關於刑法第59條及量刑審酌部分：　　
　㈠量刑係法院就繫屬個案犯罪之整體評價，乃事實審法院得依
    職權自由裁量之事項，故量刑判斷當否之準據，應就判決之
    整體觀察為綜合考量，苟已以行為人之責任為基礎，並斟酌
    刑法第57條各款所列情狀，在法定刑度內，酌量科刑，無偏
    執一端，致明顯失出失入情形，即不得任意指摘為違法。至
    刑法第59條規定犯罪之情狀可憫恕者，得酌量減輕其刑，同
    法第57條規定科刑時應審酌一切情狀，尤應注意所列事項（
    共10款）為科刑輕重之標準，兩條適用上固有區別，惟所謂
    「犯罪之情狀」與「一切情形」，並非有截然不同之領域，
    於裁判上酌減其刑時，應就犯罪一切情狀（兼及第57條所列
    舉之10款事項），予以全盤考量，審酌其犯罪有無可憫恕之
    事由，以為判斷（最高法院 110 年度台上字第 3485 號判
    決參照）。
　㈡刑法第59條部分：
　　原審參酌前開三之㈣所示事項，認為被告陳明鐃所犯販賣第
    一級毒品之犯行，均顯有可堪憫恕之處，爰各依刑法第59條
    規定，酌量減輕其刑；認為被告陳明鐃販賣第二級毒品犯行
    ，均尚難謂有情輕法重情形，應無刑法第59條規定之適用，
    核屬其職權之行使，尚難認有違誤之處。
　㈢撤銷改判之理由：
　⑴被告陳明鐃部分：　
　①本件雖未依被告陳明鐃之供述而查獲毒品來源塗阿明。惟屏
    東縣政府警察局據被告陳明鐃之供述而偵辦後，確實查獲塗
    阿明販賣毒品予他人之犯行等情，有屏東縣政府警察局刑事
    案件移送書、臺灣屏東地方檢察署檢察官110年度偵字第888
    7號等起訴書、職務報告在卷可參（詳原審卷二第207頁以下
    、第213頁以下；本院卷第227頁以下）。原審雖於判決書理
    由記載此部分之事實，但卻未將之列為量刑之審酌因素，致
    量刑過重，尚有未洽。被告陳明鐃以此為由，提起上訴，指
    摘原判決關於其量刑及定執行刑部分過重，為有理由，自應
    由本院將原審關於被告陳明鐃宣告刑及定執行刑部分，均撤
    銷改判。　　
　②爰審酌被告陳明鐃深知毒品戕害國民身心健康及社會秩序甚
    鉅，竟為謀一己私利，基於營利之目的，販賣第一、二級毒
    品予他人，助長毒品氾濫，戕害國民身心健康，所為實有可
    議之處，惟念其犯後坦承犯行，且提供線索，經警方查獲塗
    阿明販賣毒品予他人之犯行之犯後態度，並參以被告陳明鐃
    各次販賣毒品之種類、對象、次數、金額、犯罪所生之危害
    ，及被告陳明鐃於本院審理中自陳：之前從事園藝工作，現
    身體不好，無業，領老年年金度日，與配偶、兄弟同住等語
    （詳本院卷第255頁）等一切情狀，分別量處如附表一本院
    主文欄所示之刑。再綜合考量整體犯罪非難評價、罪數所反
    映被告陳明鐃之人格特性與犯罪傾向、數罪對法益侵害之加
    重效應及刑罰之內部界限，就被告陳明鐃所犯如附表所示之
    罪，定其應執行刑如主文第2項所示。
　⑵被告邱于慈部分：　
　①原審未及審酌被告邱于慈已於本院審理中自白犯罪，致量刑
    過重，尚有未洽。被告邱于慈以此為由，提起上訴，指摘原
    判決關於其量刑部分過重，為有理由，自應由本院將原審關
    於被告邱于慈宣告刑部分，撤銷改判。　　　
　②審酌被告邱于慈深知毒品戕害國民身心健康及社會秩序甚鉅
    ，竟轉讓第一級毒品予他人施用，足以助長毒品氾濫，戕害
    國民身心健康，所為實有可議之處，惟念其犯後終能坦承犯
    行，轉讓毒品之純度不高，並參以被告邱于慈於本院審理中
    自陳：之前在大陸工作，目前在上長照培訓班，無固定收入
    ，現住朋友家中等語（詳本院卷第255頁）等一切情狀，量
    處如主文第3項所示之刑。
據上論結，應依刑事訴訟法第369 條第1 項前段、第364 條、第
299 條第1 項前段，判決如主文。
本案經檢察官陳建州、黃薇潔提起公訴，檢察官李啟明到庭執行
職務。
中　　華　　民　　國　　111 　年　　7 　　月　　13　　日
                    刑事第三庭  審判長法  官  吳進寶
                                      法  官  徐美麗
                                      法  官  方百正
以上正本證明與原本無異。
如不服本判決應於收受本判決後20日內向本院提出上訴書狀，其
未敘述上訴理由者，並得於提起上訴後20日內向本院補提理由書
狀（均須按他造當事人之人數附繕本）「切勿逕送上級法院」。
中　　華　　民　　國　　111 　年　　7 　　月　　13　　日
                                      書記官  呂姿儀
附錄本判決論罪科刑所依據之法條：
修正前毒品危害防制條例第4條第1項、第2項
製造、運輸、販賣第一級毒品者，處死刑或無期徒刑；處無期徒
刑者，得併科新臺幣2千萬元以下罰金。
製造、運輸、販賣第二級毒品者，處無期徒刑或7年以上有期徒
刑，得併科新臺幣1千萬元以下罰金。
毒品危害防制條例第8條第1項
轉讓第一級毒品者，處1年以上7年以下有期徒刑，得併科新臺幣
1百萬元以下罰金。
附表一
編號 對象 犯罪時間 犯罪地點 犯罪事實（金額為新臺幣） 原審主文（宣告罪名及處刑暨沒收） 本院主文 1 葉建志 109年5月16日20時20分許 高雄市○○區○○街0段000號旁土地公廟前 陳明鐃於109年5月16日18時54分、20時1分許，以其持用之門號0000000000號行動電話與葉建志所使用之000000000號市話通話聯繫購買海洛因事宜，陳明鐃在左列時間、地點，交付重量0.4公克之海洛因1包予葉建志，並當場收受4,000元完成交易。 陳明鐃販賣第一級毒品，累犯，處有期徒刑柒年玖月。 未扣案之行動電話壹支（含門號0000000000號SIM卡壹張）及販賣毒品所得新臺幣肆仟元均沒收，於全部或一部不能沒收或不宜執行沒收時，追徵其價額。 原判決關於宣告刑部分撤銷。 陳明鐃販賣第一級毒品，累犯，處有期徒刑柒年捌月。 2 葉建志 109年5月23日16時17分許 高雄市美濃區東門街東門橋上 陳明鐃於109年5月22日22時23分、22時27分、109年5月23日11時12分、11時14分、11時27分、11時34分、12時51分、14時10分、16時12分許，以其持用之門號0000000000號行動電話與葉建志所使用之000000000號市話、門號0000000000號行動電話通話聯繫購買海洛因事宜，葉建志於109年5月23日11時35分許，以無摺存款方式存入24,000元至陳明鐃所指定不知情之邱于慈所申辦台南和順郵局帳號0000000-0000000號帳戶，再由邱于慈自該帳戶提領24,000元交予陳明鐃，陳明鐃在左列時間、地點，交付重量3.75公克之海洛因1包予葉建志。 陳明鐃販賣第一級毒品，累犯，處有期徒刑捌年。 扣案如附表二編號四所示之物沒收；未扣案之行動電話壹支（含門號0000000000號SIM卡壹張）及販賣毒品所得新臺幣貳萬肆仟元均沒收，於全部或一部不能沒收或不宜執行沒收時，追徵其價額。 原判決關於宣告刑部分撤銷。 陳明鐃販賣第一級毒品，累犯，處有期徒刑柒年拾月。 3 江秋鳳 109年5月10日17時30分許 屏東縣高樹鄉靠近高樹大橋附近農地之工寮內 陳明鐃於109年5月10日16時41分許，以其持用之門號0000000000號行動電話與江秋鳳所使用之門號0000000000號行動電話通話聯繫購買海洛因事宜，陳明鐃在左列時間、地點，交付重量0.2公克之海洛因1包予江秋鳳，並當場收受2,000元完成交易。 陳明鐃販賣第一級毒品，累犯，處有期徒刑柒年捌月。 未扣案之行動電話壹支（含門號0000000000號SIM卡壹張）及販賣毒品所得新臺幣貳仟元均沒收，於全部或一部不能沒收或不宜執行沒收時，追徵其價額。 原判決關於宣告刑部分撤銷。 陳明鐃販賣第一級毒品，累犯，處有期徒刑柒年柒月。 4 江秋鳳 109年5月13日1時許 高雄市旗山區旗山醫院急診室對面停車場內 陳明鐃於109年5月13日0時3分、0時10分、0時18分許，以其持用之門號0000000000號行動電話與江秋鳳所使用之門號0000000000號行動電話通話聯繫購買海洛因事宜，陳明鐃在左列時間、地點，交付重量0.2公克之海洛因1包予江秋鳳，並當場收受2,000元完成交易。 陳明鐃販賣第一級毒品，累犯，處有期徒刑柒年捌月。 未扣案之行動電話壹支（含門號0000000000號SIM卡壹張）及販賣毒品所得新臺幣貳仟元均沒收，於全部或一部不能沒收或不宜執行沒收時，追徵其價額。 原判決關於宣告刑部分撤銷。 陳明鐃販賣第一級毒品，累犯，處有期徒刑柒年柒月。 5 陳祈廷 109年5月30日18、19時許、109年5月31日1時32分許 高雄市覺民路之某加油站外、高雄市博愛路與十全路口附近道路某處 陳明鐃於109年5月30日20時27分、21時26分、21時27分、22時36分、23時15分、23時24分、23時35分許，以其持用之門號0000000000號行動電話與陳祈廷所使用之000000000號、000000000號、000000000號、000000000號、000000000號公用電話通話聯繫購買海洛因事宜，陳明鐃先於109年5月30日18、19時許，在高雄市覺民路之某加油站外，交付重量不詳之海洛因1包予陳祈廷，並當場收受7,000元，其後再於109年5月31日1時32分許，在高雄市博愛路與十全路口附近道路某處，交付重量不詳之海洛因1包予陳祈廷。 陳明鐃販賣第一級毒品，累犯，處有期徒刑柒年拾月。 未扣案之行動電話壹支（含門號0000000000號SIM卡壹張）及販賣毒品所得新臺幣柒仟元均沒收，於全部或一部不能沒收或不宜執行沒收時，追徵其價額。 原判決關於宣告刑部分撤銷。 陳明鐃販賣第一級毒品，累犯，處有期徒刑柒年玖月。 6 陳祈廷 109年6月17日9時10分許。 屏東縣麟洛鄉公所旁之統一超商外 陳明鐃於109年6月17日8時6分、8時46分、9時1分許，以其持用之門號0000000000號行動電話與陳祈廷所使用之門號0000000000號行動電話通話聯繫購買海洛因事宜，陳明鐃在左列時間、地點，交付重量0.1公克之海洛因1包予陳祈廷，並當場收受1,000元完成交易。 陳明鐃販賣第一級毒品，累犯，處有期徒刑柒年捌月。 未扣案之行動電話壹支（含門號0000000000號SIM卡壹張）及販賣毒品所得新臺幣壹仟元均沒收，於全部或一部不能沒收或不宜執行沒收時，追徵其價額。 原判決關於宣告刑部分撤銷。 陳明鐃販賣第一級毒品，累犯，處有期徒刑柒年柒月。 7 陳武奇 109年5月21日19、20時許 陳武奇位於高雄市○○區○○○○○巷00號之住處內 陳明鐃於109年5月21日12時25分、17時12分許，以其持用之門號0000000000號行動電話與陳武奇所使用之門號0000000000號行動電話通話聯繫購買甲基安非他命事宜，陳明鐃在左列時間、地點，交付重量不詳之甲基安非他命1包予陳武奇，以抵償其積欠陳武奇之債務500元。 陳明鐃販賣第二級毒品，累犯，處有期徒刑柒年肆月。 未扣案之行動電話壹支（含門號0000000000號SIM卡壹張）及販賣毒品所得新臺幣伍佰元均沒收，於全部或一部不能沒收或不宜執行沒收時，追徵其價額。 原判決關於宣告刑部分撤銷。 陳明鐃販賣第二級毒品，累犯，處有期徒刑柒年貳月。 8 陳武奇 109年7月1日23時30分許 陳武奇位於高雄市○○區○○○○○巷00號之住處內 陳明鐃於109年7月1日16時22分、22時19分、22時33分許，以其持用之門號0000000000號行動電話與陳武奇所使用之門號0000000000號行動電話通話聯繫購買甲基安非他命事宜，陳明鐃在左列時間、地點，交付重量不詳之甲基安非他命1包予陳武奇，以抵償其積欠陳武奇之債務500元。 陳明鐃販賣第二級毒品，累犯，處有期徒刑柒年肆月。 未扣案之行動電話壹支（含門號0000000000號SIM卡壹張）及販賣毒品所得新臺幣伍佰元均沒收，於全部或一部不能沒收或不宜執行沒收時，追徵其價額。 原判決關於宣告刑部分撤銷。 陳明鐃販賣第二級毒品，累犯，處有期徒刑柒年貳月。 9 林俊雄 109年6月12日14時30分許 屏東縣屏東市屏東醫院前 陳明鐃在左列時間、地點，交付重量不詳之甲基安非他命1包予林俊雄，並當場收受1,000元完成交易。 陳明鐃販賣第二級毒品，累犯，處有期徒刑柒年陸月。 未扣案之販賣毒品所得新臺幣壹仟元沒收，於全部或一部不能沒收或不宜執行沒收時，追徵其價額。 原判決關於宣告刑部分撤銷。 陳明鐃販賣第二級毒品，累犯，處有期徒刑柒年肆月。 
附表二
編號 物品 數量          備註 1 ASUS廠牌手機（含門號0000000000號SIM卡1張） 1支 【見警卷1第297頁】 2 三星廠牌手機（含門號0000000000號SIM卡1張） 1支 【見警卷1第297頁】 3 OPPO廠牌手機（含門號0000000000號SIM卡1張） 1支 【見警卷1第297頁】 4 郵局儲金簿（帳號00000000000000） 1本 【見警卷1第307頁】 5 車牌號碼000-0000號自小客車 1輛 【見警卷1第307頁】